NICOLÁS MORENO

(+57) 310-275-1670 · NICOLASM1410@GMAIL.COM

Administrador de empresas. Tengo experiencia en proyectos de inversión, implementación de proyectos sociales, modelaje financiero, manejo de bases de datos, control de costos y gastos, elaboración y ejecución presupuestal, análisis financiero y servicio al cliente. Pensamiento analítico y lógico para entender y resolver problemas complejos. Mi experiencia me ha permitido desarrollar fuertes habilidades de comunicación y la capacidad de ser un buen líder.

EXPERIENCIA

GERENTE ADMINISTRATIVO Y FINANCIERO

Septiembre 2018 - Actual

ESTUDIOS PALACIOS LLERAS

- Construir el plan estratégico de la firma.
- Evaluar proyectos de inversión.
- Gestión de proyectos.
- Desarrollar estrategias de mercadeo.
- Presentar los estados de resultados a la junta directiva.

COORDINADOR DE PROYECTOS

Enero 2018 - Septiembre 2018

NUTRINFANTIL

- Gestión de proyectos.
- Creación e implementación de nuevos proyectos sociales.
- Construir el plan de sostenibilidad.

ANALISTA FINANCIERO

Enero 2015 - Agosto 2017

MOVICH HOTELS

- Preparar los reportes financieros.
- Consolidar el estado de resultados.
- Evaluar proyectos de inversión.
- Elaboración y control del presupuesto.
- Modelaje financiero.

EDUCACIÓN

PONTIFICIA UNIVERSIDAD JAVERIANA

TÍTULO UNIVERSITARIO Administrador de Empresas Agosto 2011 - mayo 2016

GIMNASIO CAMPESTRE

Enero 1997 - Junio 2011

HABILIDADES

IDIOMAS & Y HERRAMIENTAS

- Idiomas: Español: nativo; Ingles: 93 TOEFL IBT TEST
- Conocimiento IT: Microsoft Office (Word, Excel, Power Point). Excel Avanzado Visual Basic, SAP (modulo financiero), ZOHO Reports.
- Programación: <u>HTML5</u>, <u>CSS3</u>, <u>JavaScript</u>, <u>PHP</u>, <u>MySQL</u>.

VOLUNTARIADO

ASOCIACIÓN SANTA CRUZ

FACILITADOR. DIRECTOR DE SEGURIDAD. DIRECTOR DE CAMPO.

- Coordinar y liderar equipos de 50 personas.
- Estructurar programas educativos para jóvenes.
- Establecer y estructurar un campo de verano para jóvenes de escasos recursos.

CERTIFICADOS & OTROS

- Miembro del consejo de facultad (2014 2016)
- Curso básico de bolsa <u>BVC</u>
- Decisiones financieras en Excel <u>CESA</u>